# 关于并表和金融资产转移的判定

提问人：闲不住 时间：2020-03-30 08:05:16
请教陈版：
在资产证券化的金融资产终止确认的判断步骤里，提到首先是要明确终止确认的报告主体层面，是合并报表层面还是个别报表层面，这个过程中适用企业合并的准则，也就是合并三要素理论。确定了主体层面然后再来考虑过手安排以及风险报酬转移等问题。
那接下来问题就来了，就是一般来说如果判定了并表，是不是就很难再终止确认金融资产了，因为合并准则里本身就包含了可变回报或者是风险报酬的判断。所以感觉当合并结构性主体时，金融资产很难再出表了，那是不是在合并层面去谈接下来的过手安排之类的金融资产转移的情况是不是没多大意义？
所以想问下陈版，有什么样的情况是既合并结构性主体又同时可以终止确认金融资产，感觉会计准则之间关于控制、风险报酬转移、可变回报之类的判断都很模糊啊？
谢谢陈版！

回答人：chenyiwei
实务中，当原始权益人持有大多数劣后级份额，且担任资产服务机构时，通常都需要合并该结构化主体，但后续可能依据“过手测试”（即“既没有保留也没有转移金融资产所有权上的主要风险和报酬”）而按照继续涉入程度确认继续涉入形成的金融资产，这也是在实务中多数ABS项目的处理，这样也能够有效降低合并报表层面的资产负债比率。你可以找几个相关项目的会计处理意见书来看看。